【裁判字號】    95,訴,530
【裁判日期】    950630
【裁判案由】    毒品危害防制條例
【裁判全文】
臺灣彰化地方法院刑事判決               95年度訴字第530號
公  訴  人  臺灣彰化地方法院檢察署檢察官
被      告  甲○○
上列被告因違反毒品危害防制條例案件，經檢察官提起公訴（九
十五年度毒偵字第五九五號），本院判決如下：
    主  文
甲○○施用第一級毒品，處有期徒刑柒月，扣案之海洛因貳包（
海洛因合計淨重零點壹貳公克、空包裝總重零點伍捌公克）沒收
銷燬之；又施用第二級毒品，處有期徒刑肆月。應執行有期徒刑
拾月，扣案之海洛因貳包（海洛因合計淨重零點壹貳公克、空包
裝總重零點伍捌公克）沒收銷燬之。
    事  實
一、甲○○前因施用毒品案件，經本院以九十一年度毒聲字第二
    ○五六號裁定送觀察、勒戒後，認無繼續施用毒品之傾向，
    於民國九十一年九月三日執行完畢。詎甲○○於前開觀察、
    勒戒執行完畢釋放後五年內，仍不知悔改，竟於九十五年一
    月二十五日下午某時許，在彰化縣北斗鎮某市場內，以將第
    一級毒品海洛因摻入香煙點燃抽吸之方式，施用第一級毒品
    海洛因一次；另於九十五年一月二十五日下午四時五十分為
    警採尿前九十六小時內某時，在不詳處所，以不詳方式，施
    用第二級毒品甲基安非他命一次。嗣於九十五年一月二十五
    日下午四時四十分許，為警持本院核發之搜索票至彰化縣田
    中鎮○○路○段九四巷一四九弄四號房屋內搜索而當場查獲
    ，並扣得第一級毒品海洛因二包（海洛因合計淨重○點一二
    公克、空包裝總重○點五八公克），始悉上情。
二、案經彰化縣警察局田中分局報告臺灣彰化地方法院檢察署檢
    察官偵查起訴。
    理  由
一、訊據被告甲○○對於上開施用第一級毒品海洛因一次之事實
    ，固坦承不諱，然矢口否認於九十五年一月二十五日下午四
    時五十分為警採尿前九十六小時內某時，另有施用第二級毒
    品甲基安非他命之犯行，辯稱：伊沒有施用甲基安非他命云
    云。經查：
  (一)被告對於上開施用第一級毒品海洛因一次之犯行坦承不諱，
    且其於九十五年一月二十五日為警查獲後，經警採其尿液送
    驗，結果呈嗎啡陽性反應，此有尿液代號與真實姓名對照認
    證單、詮昕科技股份有限公司濫用藥物尿液檢驗報告各一紙
    在卷可稽，再扣案之白粉二包，經送法務部調查局鑑定結果
    ，確含海洛因成分，海洛因合計淨重○點一二公克、空包裝
    總重○點五八公克，此有法務部調查局九十五年三月十五日
    調科壹字第一四○○一二七一四號鑑定通知書一紙在卷可考
    ，足徵被告此部分自白確與事實相符。
  (二)被告雖辯稱：伊沒有施用甲基安非他命云云。然被告於九十
    五年一月二十五日下午四時四十分許為警查獲後，經警於同
    日下午四時五十分許採集其尿液，並送彰化縣衛生局檢驗，
    其結果確呈甲基安非他命陽性反應，此有尿液代號與真實姓
    名對照認證單（偵卷第三四頁）、彰化縣衛生局煙毒尿液檢
    驗成績書（偵卷第六十頁）各一紙在卷可稽；嗣於本院審理
    時，再經本院將前開尿液送請詮昕科技股份有限公司以氣相
    層析質譜儀法（ＧＣ／ＭＳ）進行複驗，結果仍呈甲基安非
    他命陽性反應，有詮昕科技股份有限公司濫用藥物尿液檢驗
    報告一紙（本院卷第十四頁）附卷可考。按氣相層析質譜儀
    法乃目前就藥物篩檢結果必須進一步確認時所最常採用之確
    認方法，在良好的操作條件下，以氣相層析質譜儀作藥物及
    其代謝物之定性及定量分析，幾乎不會有偽陽性反應產生，
    而詮昕科技股份有限公司以氣相層析質譜儀法檢測之最低可
    定量濃度（ＬＯＱ），安非他命、甲基安非他命均為四○ｎ
    ｇ／ｍｌ，亦即檢出濃度若大於該數值，便能確認尿液中確
    實存在此項毒品，且甲基安非他命在體內經由代謝會轉變成
    安非他命，一部分會以原形排出，故正常情況下如服用甲基
    安非他命，尿液中應同時可檢驗出甲基安非他命及安非他命
    ，如僅服用安非他命，則僅能檢驗出安非他命，尿液中並不
    會檢驗出有甲基安非他命；本件被告之尿液經該公司以氣相
    層析質譜儀法複驗確認之結果，其尿液中之安非他命、甲基
    安非他命濃度分別為八五○、一三九七七ｎｇ／ｍｌ，均遠
    高於該公司按最低可定量濃度即四○ｎｇ／ｍｌ所訂定之閾
    值，足認被告之尿液中確有甲基安非他命。另參以文獻記載
    ，甲基安非他命經施用後約百分之七十於二十四小時內自尿
    液中排出，約百分之九十於九十六小時內自尿中排出，故尿
    液中可檢測出甲基安非他命陽性反應，其最長之時間不會超
    過九十六小時等情，則被告於九十五年一月二十五日下午四
    時五十分為警採尿前九十六小時內某時，確有施用第二級毒
    品甲基安非他命一次之犯行，應堪認定；被告上開所辯，自
    無可採。
  (三)被告前因施用毒品案件，經本院以九十一年度毒聲字第二○
    五六號裁定送觀察、勒戒後，認無繼續施用毒品之傾向，於
    九十一年九月三日執行完畢等情，有臺灣彰化地方法院檢察
    署刑案資料查註紀錄表及臺灣高等法院被告全國前案紀錄表
    各一份在卷可佐。被告於九十一年九月三日觀察、勒戒執行
    完畢釋放後，五年內再犯本件施用第一級毒品海洛因、第二
    級毒品甲基安非他命犯行，依毒品危害防治條例第二十三條
    第二項規定，自應依法論科。本件事證明確，被告施用第一
    級毒品海洛因、第二級毒品甲基安非他命之犯行，均堪認定
    。
二、核被告所為，分別係犯毒品危害防制條例第十條第一項之施
    用第一級毒品罪、同條第二項之施用第二級毒品罪。被告為
    施用第一級毒品、第二級毒品，而持有各該級毒品，其持有
    之低度行為，應各為施用之高度行為所吸收，均不另論罪。
    再被告所犯上開二罪，係犯意各別、行為互殊，應予分論併
    罰。爰審酌被告曾因施用毒品經觀察、勒戒，仍未能戒斷，
    再犯本件施用第一級毒品、第二級毒品之罪，顯然未能善體
    國家設置觀察、勒戒機構，協助毒品施用者戒除毒癮之良法
    美意，以及其犯罪之動機、目的、施用次數各僅一次、所生
    危害，暨犯罪後未能坦承全部犯行等一切情狀，分別量處如
    主文所示之刑，並定其應執行之刑。扣案之海洛因二包（海
    洛因合計淨重○點一二公克、空包裝總重○點五八公克），
    為毒品危害防制條例第二條第二項第一款所稱之第一級毒品
    ，應依同條例第十八條第一項前段之規定，沒收銷燬之。
據上論斷，應依刑事訴訟法第二百九十九條第一項前段，毒品危
害防制條例第十條第一項、第二項、第十八條第一項前段，刑法
第十一條前段、第五十一條第五款，判決如主文。
本案經檢察官高如應到庭執行職務。
中    華    民    國    95    年    6     月    30    日
              刑事第二庭  審判長法  官  王義閔
                                法  官  李雅俐
                                法  官  鄭舜元
以上正本證明與原本無異。
如不服本判決，應於判決送達後10日內，向本院提出上訴狀（須
附繕本）。
中    華    民    國    95    年    7     月    3     日
                                書記官  呂雅惠
附錄：論罪科刑法條：
毒品危害防制條例第10條
施用第一級毒品者，處六月以上五年以下有期徒刑。
施用第二級毒品者，處三年以下有期徒刑。


司法院資訊處製作；財團法人民間司法改革基金會備份。
